Images des répertoires du notaire Jean Chuppin pour l'étude XXXIII
Archives nationales de France
Images des répertoires du notaire Jean Chuppin pour l'étude XXXIII
19 avril 1661 - 5 août 1690
MC/RE/XXXIII/1, MC/RE/XXXIII/3 - MC/RE/XXXIII/4
Etude XXXIII; Chuppin, Jean
3 registres
Archives nationales de France
Minutes et répertoires: la loi 2008-696 du 15 juillet 2008 relative aux archives a fixé à 75 ans à compter de la date de l'acte, ou à 25 ans à compter de la date du décès de l'intéressé si ce délai est plus bref, le délai de communication des minutes et répertoires des notaires; ce délai est porté à 100 ans à compter de la date de l'acte si le document se rapporte à un mineur (code du Patrimoine, articles L213-2, 4e d et 5e).
Autres documents de l'étude (dossiers de clients, comptabilité...): s'agissant d'archives privées, ces documents sont communicables selon les modalités fixées par le déposant ou le donateur.
Certains documents ne sont pas accessibles sous leur forme originale en raison de leur mauvais état de conservation.
Registres entrés aux Archives nationales en 1947.
Images des répertoires de l’étude XXXIII
Archives de l'étude XXXIII
répertoire d'officier public ministériel
- Répertoire chronologique des actes relatifs à l'Hôtel-Dieu pour la période du 11 septembre 1676 au 29 juillet 1690, 11 septembre 1676 - 29 juillet 1690; MC/RE/XXXIII/1; Le répertoire comporte 91 feuillets et fait partie d'un registre de 252 feuillets de papier manuscrits, hauteur 32,5 x largeur 20,5 cm. Le registre a été entièrement restauré.
  Le registre contient aussi le répertoire des notaires François Lemoyne pour la période du 10 janvier 1615 au 4 novembre 1639, et Philippe Lemoyne pour la période du 23 mars 1640 au 4 septembre 1676.
  Le répertoire contient les informations suivantes: 1. la date du jour; 2.nature de l'acte; 3. les noms et prénoms des parties.
  répertoire
  - Liste chronologique des actes concernant l'Hôtel-Dieu pour la période du 11 septembre 1676 au 29 décembre 1679, 11 septembre 1676 - 29 décembre 1679; 162 r°-180 v°; 19 feuillets
  - Liste chronologique des actes concernant l'Hôtel-Dieu pour la période du 5 janvier 1680 au 30 décembre 1684, 5 janvier 1680 - 30 décembre 1684; 180 v°-214 v°; 35 feuillets
  - Liste chronologique des actes concernant l'Hôtel-Dieu pour la période du 5 janvier 1685 au 29 juillet 1690, 5 janvier 1685 - 29 juillet 1690; 215 r°-252 r°; 38 feuillets
- Répertoire chronologique des actes relatifs à l'Hôpital des Incurables pour la période du 18 septembre 1676 au 18 juillet 1690, 18 septembre 1676 - 18 juillet 1690; MC/RE/XXXIII/3; Le répertoire comporte 36 feuillets et fait partie d'un registre de 66 feuillets de papier manuscrits, hauteur 33 x largeur 21 cm. Le répertoire est en bon état.
  Le registre contient aussi le répertoire des notaires François Lemoyne pour la période du 29 novembre 1634 au 8 août 1636, et Philippe Lemoyne pour la période du 7 mars 1642 au 4 septembre 1676.
  Le répertoire contient les informations suivantes: 1. la date du jour; 2. nature de l'acte; 3. les noms et prénoms des parties.
  - Liste chronologique des actes concernant l'Hôpital des Incurables pour la période du 18 septembre 1676 au 18 juillet 1690, 18 septembre 1676 - 18 juillet 1690; 31 r°-66 r°; 36 feuillets
- Répertoire chronologique pour la période du 19 avril 1661 au 5 août 1690, 19 avril 1661 - 5 août 1690; MC/RE/XXXIII/4; Un registre de 316 feuillets de papier manuscrits, hauteur 33,5 x largeur 21,5 cm. Le registre est partiellement dérelié.
  - Liste chronologique des actes pour la période du 19 avril au 31 décembre 1661, 19 avril - 31 décembre 1661; 1 r°-4 r°; 4 feuillets
  - Liste chronologique des actes pour la période du 5 janvier au 30 décembre 1662, 5 janvier - 30 décembre 1662; 4 v°-8 r°; 5 feuillets
  - Liste chronologique des actes pour la période du 8 janvier au 31 décembre 1663, 8 janvier - 31 décembre 1663; 8 r°-14 r°; 7 feuillets
  - Liste chronologique des actes pour la période du 3 janvier au 31 décembre 1664, 3 janvier - 31 décembre 1664; 14 r°-20 v°; 7 feuillets
  - Liste chronologique des actes pour la période du 3 janvier au 31 décembre 1665, 3 janvier - 31 décembre 1665; 20 v°-29 v°; 10 feuillets
  - Liste chronologique des actes pour la période du 2 janvier au 29 décembre 1666, 2 janvier - 29 décembre 1666; 29 v°-38 r°; 10 feuillets
  - Liste chronologique des actes pour la période du 2 janvier au 30 décembre 1667, 2 janvier - 30 décembre 1667; 38 r°-45 r°; 8 feuillets
  - Liste chronologique des actes pour la période du 3 janvier au 31 décembre 1668, 3 janvier - 31 décembre 1668; 45 r°-53 r°; 9 feuillets
  - Liste chronologique des actes pour la période du 2 janvier au 31 décembre 1669, 2 janvier - 31 décembre 1669; 53 r°-61 v°; 9 feuillets
  - Liste chronologique des actes pour la période du 3 janvier au 31 décembre 1670, 3 janvier - 31 décembre 1670; 61 v°-72 r°; 12 feuillets
  - Liste chronologique des actes pour la période du 1er janvier au 29 décembre 1671, 1er janvier - 29 décembre 1671; 72 r°-83 r°; 12 feuillets
  - Liste chronologique des actes pour la période du 1er janvier au 30 décembre 1672, 1er janvier - 30 décembre 1672; 83 r°-94 r°; 12 feuillets
  - Liste chronologique des actes pour la période du 1er janvier au 30 décembre 1673, 1er janvier - 30 décembre 1673; 94 r°-104 r°; 11 feuillets
  - Liste chronologique des actes pour la période du 1er janvier au 31 décembre 1674, 1er janvier - 31 décembre 1674; 104 r°-118 v°; 15 feuillets
  - Liste chronologique des actes pour la période du 9 janvier au 31 décembre 1675, 9 janvier - 31 décembre 1675; 118 v°-129 r°; 12 feuillets
  - Liste chronologique des actes pour la période du 2 janvier au 31 décembre 1676, 2 janvier - 31 décembre 1676; 129 r°-140 r°; 12 feuillets
  - Liste chronologique des actes pour la période du 2 janvier au 31 décembre 1677, 2 janvier - 31 décembre 1677; 140 r°-151 r°; 12 feuillets
  - Liste chronologique des actes pour la période du 3 janvier au 31 décembre 1678, 3 janvier - 31 décembre 1678; 151 v°-164 r°; 14 feuillets
  - Liste chronologique des actes pour la période du 1er janvier au 31 décembre 1679, 1er janvier - 31 décembre 1679; 164 r°-179 v°; 16 feuillets
  - Liste chronologique des actes pour la période du 2 janvier au 30 décembre 1680, 2 janvier - 30 décembre 1680; 179 v°-193 r°; 15 feuillets
  - Liste chronologique des actes pour la période du 1er janvier au 31 décembre 1681, 1er janvier - 31 décembre 1681; 196 r°-208 r°; 13 feuillets
  - Liste chronologique des actes pour la période du 3 janvier au 30 décembre 1682, 3 janvier - 30 décembre 1682; 208 r°-226 r°; 19 feuillets
  - Liste chronologique des actes pour la période du 1er janvier au 30 décembre 1683, 1er janvier - 30 décembre 1683; 226 r°-237 v°; 12 feuillets
  - Liste chronologique des actes pour la période du 6 janvier au 29 décembre 1684, 6 janvier - 29 décembre 1684; 237 v°-251 r°; 15 feuillets
  - Liste chronologique des actes pour la période du 2 janvier au 29 décembre 1685, 2 janvier - 29 décembre 1685; 251 r°-261 r°; 11 feuillets
  - Liste chronologique des actes pour la période du 6 janvier au 31 décembre 1686, 6 janvier - 31 décembre 1686; 261 r°-271 r°; 11 feuillets
  - Liste chronologique des actes pour la période du 4 janvier au 31 décembre 1687, 4 janvier - 31 décembre 1687; 271 r°-284 r°; 14 feuillets
  - Liste chronologique des actes pour la période du 1er janvier au 30 décembre 1688, 1er janvier - 30 décembre 1688; 284 v°-295 v°; 12 feuillets
  - Liste chronologique des actes pour la période du 3 janvier au 31 décembre 1689, 3 janvier - 31 décembre 1689; 296 r°-307 r°; 12 feuillets
  - Liste chronologique des actes pour la période du 2 janvier au 5 août 1690, 2 janvier - 5 août 1690; 307 r°-316 r°; 10 feuillets